臺灣板橋地方法院刑事判決　　　　　　　　　　　　　九十一年度易字第四七六號
　　公　訴　人　臺灣板橋地方法院檢察署檢察官
　　被　　　告　未○○
　　被　　　告　癸○○
右列被告因賭博案件，經檢察官聲請簡易判決處刑（九十年度偵字第一三五六三號）
，本院板橋簡易庭簽請移
    主  文
未○○、癸○○共同意圖營利，聚眾賭博，未○○處有期徒刑肆月；癸○○處有期徒
刑參月。如易科罰金，均以參佰元折算壹日。癸○○緩刑貳年。
扣案之筒仔麻將壹付、骰子捌拾粒及籌碼壹佰拾柒個，均沒收。
    事  實
一、未○○、癸○○基於意圖營利，供給賭博場所及聚眾賭博之犯意聯絡，於民國九
    十年八月十一日凌晨二時許，由未○○提供其承租之臺北縣新莊市○○路一九五
    巷三三之七號，作為聚集不特定多數人賭博財物之公眾得出入之場所，並由具有
    犯意聯絡之癸○○在現場從事負責向賭客收取抽頭金及服務賭客之工作。而於當
    日凌晨二時許，聚集辛○○、戊○○、壬○○、己○○、卯○○、申○○、子○○、庚○○、丁○○、辰○○、午○○、甲○○、王、丑○○、丙○○○、
    蔡馬珍（均業已審結）與寅○○、乙○○（以上二人，均另行審結），使用未
    ○○所提供之筒仔麻將、骰子及籌碼為賭博器具，由賭客輪流作莊，其餘參與者
    可以新臺幣（下同）三百元、五百元或一千元押注，以筒仔麻將比大小定其輸贏
    ，用以賭博財物。賭客如贏得金錢，則由贏得金錢之賭客隨意給付抽頭金予未○○，未○○則以此牟利。嗣於九十年八月十一日凌晨二時四十分許，為警當場查
    獲，並扣得筒仔麻將一付、骰子八十粒、籌碼一百十七個、監視器二組。
二、案經臺北縣警察局新莊分局報請臺灣板橋地方法院檢察署檢察官偵查起訴。
    理  由
一、訊據被告未○○固坦承聚眾賭博不諱，惟矢口否認其係意圖營利而聚眾賭博及提
    供賭博場所，並辯稱：金錢係由賭客隨意給，且賭客均為伊之友人，伊並無營利
    之意圖云云；被告癸○○固不否認其為賭客購買汽水物品以提供服務，矢口否認
    有何營利之意圖，辯稱：伊僅係幫忙被告未○○，不知被告未○○有無抽頭云云
    。經查，賭客於右揭時地賭博財物之事實，業據同案被告辛○○、戊○○、己○○、卯○○、申○○、子○○、庚○○、丁○○、甲○○、王、蔡馬珍坦
    承不諱，復有現場照片六幀、臺北縣警察局新莊分局搜索扣押筆錄一份附於偵查
    卷可稽，並有筒仔麻將一付、骰子八十粒、籌碼一百十七個、賭資十一萬一千元
    扣案可資佐證。另查，同案被告丁○○、午○○、辰○○、辛○○、己○○、丑
    ○○、王、甲○○於警訊時均供稱：抽頭金隨意給等語。而同案被告申○○
    、乙○○、丁○○、戊○○、己○○、巳○○○、庚○○、辛○○、王、壬○○、子○○、丑○○、寅○○、沈陳明霞、卯○○於偵查時則陳稱：「贏錢者
    拿一些給屋主，金額不限．．．」等語，足見被告未○○於右開時地，確提供場
    所聚眾賭博而抽取頭金；被告癸○○則在場提供服務予賭客。被告未○○、癸○○上揭辯解，不足採信。本件事證明確，被告未○○、癸○○等二人之犯行，均
    堪以認定，應依法論科。
二、核被告未○○、癸○○之所為，均係犯刑法第二百六十八條前段之意圖營利供給
    賭博場所罪及同條後段之意圖營利聚眾賭博罪，被告二人間，互有犯意聯絡及行
    為分擔，為共同正犯。又被告等二人以一行為觸犯上開意圖營利供給賭博場所及
    意圖營利聚眾賭博二罪，應依想像競合犯之規定，從情節較重之刑法第二百六十
    八條後段之聚眾賭博罪處斷。爰審酌被告等二人犯罪之動機、目的、手段，及被
    告癸○○受託於被告未○○，提供服務予賭客、被告二人共同提供場所而聚眾賭
    博之時間僅一日，兼提供場所，聚集多人賭博，敗壞社會善良風俗，然犯罪後皆
    坦承部分犯行之態度等一切情狀，分別量處如主文所示之刑，並均諭知易科罰金
    之折算標準，以資懲儆。又查，被告癸○○未曾受有期徒刑以上刑之宣告，有臺
    灣高等法院檢察署刑案記錄簡覆表一份附卷足考，因一時失慮，致罹刑章，情節
    尚非嚴重，經此教訓，當知所警惕，應無再犯之虞，本院因認前所宣告之刑以暫
    不執行為適當，爰併予宣告緩刑二年，以勵自新。
三、賭場內扣案之筒仔麻將一付、骰子八十粒及籌碼一百十七個，係被告未○○所有
    ，業據被告未○○供明在卷，且係供其意圖營利而經營賭場所用之物，有扣押筆
    錄附於偵查卷可證，均應依刑法第三十八條第一項第二款之規定，併予宣告沒收
    。至於賭客所有而經警查獲之現金十一萬一千元，係賭客本人所有，非被告未○○、癸○○所有，亦據被告二人供明無訛，是以本院就賭客之賭資十一萬一千元
    即不予宣告沒收，附此敘明。另監視器二個，據被告未○○供稱係其承租時即存
    在於現場，而證人即查獲本案之警員黃潤能證稱：伊並未注意監視器是否在使用
    中，伊係隨賭客進入，並無人查驗身份等語明確，足見警員進入現場時，並無人
    籍由監視器監看屋外之情形及入屋者之身份，是以無證據足以證明扣案之監視器
    與本件有何關涉。又扣案之二十萬元，據被告未○○、庚○○均陳稱係會錢等語
    ，而該二十萬元又非抽頭金而係放置抽屜內，是以該二十萬元與前開監視器二個
    均不予沒收。
據上論斷，應依刑事訴訟法第二百九十九條第一項前段，刑法第二百六十八條、第二
十八條、第五十五條、第四十一條第一項、第七十四條第一款、第三十八條第一項第
二款，罰金罰鍰提高標準條例第一條前段、第二條，判決如主文。
本案經檢察官簡美惠到庭執行職務。
中      華      民      國      九十一      年    四    月    二十五    日
                                  臺灣板橋地方法院刑事第四庭
                                          法  官  徐  福  晉
右正本證明與原本無異。
如不服本判決，應於判決送達後十日內，向本院提出上訴狀。
                                          書記官  陳  慧  儷
中      華      民      國      九十一      年    四    月    二十六    日
附錄本案論罪科刑法條全文
刑法第二百六十八條
意圖營利，供給賭博場所或聚眾賭博者，處三年以下有期徒刑，得併科三千元以下罰
金。
